【裁判字號】    95,上訴,1413
【裁判日期】    950523
【裁判案由】    侵占等
【裁判全文】
臺灣高等法院刑事判決                95年度上訴字第1413號
上  訴  人
即  被  告  甲○○
上列上訴人因侵占等案件，不服臺灣板橋地方法院94年度易字第
1615號，中華民國95年3月13日第一審判決（起訴案號：臺灣板
橋地方法院檢察署94年度偵字第808號），提起上訴，本院判決
如下：
    主  文
上訴駁回。
    事實及理由
一、本案經本院審理結果，認第一審判決甲○○行使偽造私文書
    ，足以生損害於他人，處有期徒刑伍月，如易科罰金，以參
    佰元折算壹日。如附表所示切結書之立切結書人欄所偽造「
    黃佩玲」之署押及印文各壹枚均沒收，認事用法及量刑均無
    不當，應予維持，並引用第一審判決書記載之事實、證據及
    理由（如附件）。
二、被告上訴意旨以伊是身心障礙者，要扶養一個三年級的小孩
    ，原審判刑太重，請宣告緩刑，指摘原判決不當；惟查被告
    所提「中華民國身心障礙手冊」係於93年7月6日經鑑定為輕
    度精神障礙，而本件被告係於93年2月間先與姓名年籍不詳
    之成年友人共同偽造私文書，其後又自行行使偽造私文書，
    並於93年2月至93年5月17日間先後六次分別向太平洋房屋永
    和中正店之秘書及被害人乙○○施用詐術騙取財物，詳如原
    審判決書所載，查其犯罪方法乃屬智慧型之犯罪，顯非精神
    耗弱人所能為，自不得依精神耗弱人之行為減輕其刑，且被
    告多次騙取財物至今未全部賠償被害人之損失，亦據告訴人
    乙○○於原審95年1月17 日審理中陳稱：「被告還剩下十萬
    多元沒有返還，但是我現在已經找不到他了。」（原審卷第
    27 頁），且原審卷附乙○○與被告雙方於95年3月10日所簽
    訂和解書亦記載：「甲○○尚欠乙○○先生肆萬伍仟元須按
    月歸還」等語，由此而觀，亦難認被告將來無再犯之虞，自
    不宜為緩刑之宣告，是原審判處上述之刑，未宣告緩刑，難
    謂有何過重不當之情事，本件被告上訴為無理由，應予駁回
    。
據上論結，應依刑事訴訟法第373條、第368條，判決如主文。
本案經檢察官李良忠到庭執行職務。
中    華    民    國    95    年    5    月    23     日
                    刑事第三庭  審判長法  官  許國宏
                                      法  官  許增男
                                      法  官  楊貴志
以上正本證明與原本無異。
如不服本判決，應於收受送達後十日內向本院提出上訴書狀，其
未敘述上訴之理由者並得於提起上訴後十日內向本院補提理由書
（均須按他造當事人之人數附繕本）。
                                      書記官  顧哲瑜
中    華    民    國    95    年    5     月    24    日
附錄：本案論罪科刑法條全文
中華民國刑法第210條
偽造、變造私文書，足以生損害於公眾或他人者，處 5 年以下
有期徒刑。
中華民國刑法第216條
行使第 210 條至第 215 條之文書者，依偽造、變造文書或登載
不實事項或使登載不實事項之規定處斷。
中華民國刑法第339條
意圖為自己或第三人不法之所有，以詐術使人將本人或第三人之
物交付者，處5年以下有期徒刑、拘役或科或併科1千元以下罰金
。
以前項方法得財產上不法之利益或使第三人得之者，亦同。
前二項之未遂犯罰之。


司法院資訊處製作；財團法人民間司法改革基金會備份。
